【裁判字號】    97,易,1387
【裁判日期】    970910
【裁判案由】    毀損等
【裁判全文】
臺灣板橋地方法院刑事判決              97年度易字第1387號
公  訴  人  臺灣板橋地方法院檢察署檢察官
被      告  丙○○
選任辯護人  廖大鵬 律師
被      告  乙○○
上列被告因毀損等案件，經檢察官提起公訴（九十七年度偵字第
二六０一號），本院判決如下：
    主    文
壹、丙○○部分
一、丙○○犯恐嚇危害安全罪，處拘役貳拾日，如易科罰金，以
    新臺幣壹仟元折算壹日。
二、其餘被訴部分公訴不受理。
貳、乙○○部分
一、乙○○被訴恐嚇危害安全罪部分無罪。
二、其餘被訴部分公訴不受理。
    犯罪事實
一、丙○○前與友人甲○○發生口角，竟基於恐嚇之接續犯意，
    以加害身體之事，先於民國九十六年七月十八日七時三十分
    許，手持承裝不明液體之水杯，至甲○○經營位於臺北縣鶯
    歌鎮○○○路十八號之「真鑽檳榔攤」，向甲○○恫稱：「
    你看這是什麼？這二天我說的話，妳都要聽從，否則後果妳
    自行負責。」等語；復接續於同日十三時四十八分許，以其
    門號為0000000000號行動電話，發送內容為「看
    到燒燙傷患者好可憐，像妳靠臉吃飯的，應該好好保養，因
    為臉真的很重要，絕對不容許一點瑕疪的」之簡訊予甲○○
    ；再接續於同年月十九日二十三時三十分許，由不知情之乙○○駕駛車牌號碼為ＬＰ—０７８８號之自用小客車，搭載
    丙○○至真鑽檳榔攤，向在該處看顧檳榔攤之丁○○，要其
    轉告叫甲○○起床，不然要向甲○○動手及「很想對甲○○
    潑琉酸，叫甲○○小心一點，」等言詞，致生危害於安全，
    後來丙○○於同年月二十日有再以彈弓射發小鋼珠，毀損「
    真鑽檳榔攤」之玻璃窗（此部分業經撤回告訴，另為公訴不
    受理判決）後，甲○○外出查看時，丁○○並將丙○○所恫
    嚇之內容告知甲○○，甲○○並因丙○○之前述言行而心生
    畏懼，致生危害於安全。
二、案經甲○○訴由臺北縣政府警察局三峽分局向臺灣板橋地方
    法院檢察署檢察官報告後，經該署檢察官偵查起訴。
    理    由
壹、被告丙○○部分
一、有罪部分：
  (一)訊據被告丙○○對於曾於九十六年七月十八日七時三十分許
    ，手持承裝不明液體之水杯，至告訴人甲○○經營位於臺北
    縣鶯歌鎮○○○路十八號之「真鑽檳榔攤」，向告訴人表示
    ：「你看這是什麼？這二天我說的話，妳都要聽從，否則後
    果妳自行負責。」等語，復於同日十三時四十八分許，以其
    門號為0000000000號行動電話，發送內容為「看
    到燒燙傷患者好可憐，像妳靠臉吃飯的，應該好好保養，因
    為臉真的很重要，絕對不容許一點瑕疪的」之簡訊予告訴人
    一情固予承認，惟矢口否認有何公訴人所指恐嚇犯行，辯稱
    當時僅係開玩笑，告訴人亦未因此而心生畏懼，且同年月十
    九日並未要丁○○轉告該等恐嚇之言語云云。經查：
  1.本件被告丙○○於曾於九十六年七月十八日七時三十分許，
    手持承裝不明液體之水杯，至告訴人甲○○經營位於臺北縣
    鶯歌鎮○○○路十八號之「真鑽檳榔攤」，向告訴人恫稱：
    「你看這是什麼？這二天我說的話，妳都要聽從，否則後果
    妳自行負責。」等語，復於同日十三時四十八分許，以其門
    號為0000000000號行動電話，發送內容為「看到
    燒燙傷患者好可憐，像妳靠臉吃飯的，應該好好保養，因為
    臉真的很重要，絕對不容許一點瑕疪的」之簡訊予告訴人一
    情，業據證人即告訴人於本院審理中證述明確（見本院九十
    七年七月三十日審判筆錄第二頁至第五頁），復有發自被告
    丙○○前揭門號為0000000000號行動電話簡訊之
    列印資料一份在卷可稽（見偵卷第一二０頁），此情已足認
    定。又證人即告訴人於本院審理中固然證稱其對被告該日之
    言行並不會感到害怕云云（見本院九十七年七月三十日審判
    筆錄第四頁至第五頁），然其前於偵查中，即已證稱表示對
    被告當下之言行會感到害怕等語（見偵卷第一三五頁）；參
    以被告丙○○持裝有不明液體之水杯，並向告訴人恫稱上開
    言詞，且再以簡訊發送前開內容，客觀上觀之，確足使人心
    生畏懼而致生危害於安全，當認證人即告訴人於偵查中所言
    較為可信，是被告丙○○此部分之犯行已足認定，所辯並不
    足採。
  2.本件被告丙○○曾接續於九十六年七月十九日二十三時三十
    分許，由不知情之共同被告乙○○駕駛車牌號碼為ＬＰ—０
    ７８８號之自用小客車，搭載被告丙○○至真鑽檳榔攤，向
    在該處看顧檳榔攤之丁○○，要其轉告叫甲○○起床，不然
    要向甲○○動手及「很想對甲○○潑琉酸，叫甲○○小心一
    點，」等言詞，後來丁○○亦有將該等言詞轉告予告訴人一
    情，業據證人丁○○於本院審理中證述明確（見本院九十七
    年八月二十日審判筆錄），此情已足認定；而該等言語加上
    被告丙○○後來以彈弓射發小鋼珠，毀損「真鑽檳榔攤」之
    玻璃窗，確實已足使告訴人感到害怕，並進而報警一情，復
    據證人即告訴人於本院審理中證述明確（見本院九十七年七
    月三十日審判筆錄第六頁至第八頁），此情已足認定。又證
    人即分離審判後之共同被告乙○○，於本院審理中固證稱當
    時未為該等恐嚇之言詞云云，然其係被告丙○○之友人，與
    其較為親暱，其證詞之可信度自較與本件並無利害關係之證
    人丁○○為低，是並不得以此證詞，即為有利於被告丙○○
    之認定。從而此部分事證亦臻明確，被告犯行已堪認定。
  (二)核被告所為，係犯刑法第三百零五條之恐嚇危害安全罪。被
    告基於一恐嚇犯意，接續為數次行為，時間緊接，使告訴人
    心生畏懼，致生危害於安全，係接續犯，公訴人認為係數罪
    併罰，尚有未洽。爰審酌被告所為對告訴人所生之危害程度
    、其犯罪之動機、目的、手段，及其他一切情狀，量處拘役
    二十日，並諭知易科罰金之折算標準，以示懲儆。
二、公訴不受理部分：
  (一)公訴意旨另以：被告丙○○有與共同被告乙○○共同於九十
    七年七月二十日凌晨零時三十分，持彈弓至前揭「真鑽檳榔
    攤」射發小鋼珠，毀損「真鑽檳榔攤」之玻璃，因認被告丙○○此部分另犯刑法第三百五十四條之毀損罪等語。
  (二)按告訴乃論之罪，告訴人於第一審辯論終結前得撤回其告訴
    ，又告訴經撤回者，應諭知不受理之判決，刑事訴訟法第二
    百三十八條第一項、第三百零三條第三款定有明文。本件告
    訴人告訴被告丙○○所涉毀損案件，起訴書認被告丙○○係
    觸犯刑法第三百五十四條之罪，依同法第三百五十七條之規
    定，須告訴乃論。茲據告訴人於本院辯論終結前撤回其告訴
    ，有撤回告訴狀一紙在卷可稽，揆諸首開說明，即應諭知不
    受理之判決。
貳、被告乙○○部分
一、無罪部分：
  (一)公訴意旨略以：被告乙○○與共同被告丙○○，基於共同犯
    意聯絡，於九十六年七月十九日二十三時三十分許，由被告
    乙○○駕駛車牌號碼為ＬＰ—０７８８號之自用小客車，搭
    載共同被告丙○○至真鑽檳榔攤，向在該處看顧檳榔攤之丁○○，要其轉告叫甲○○起床，不然要向甲○○動手及「很
    想對甲○○潑琉酸，叫甲○○小心一點，」等言詞，致生危
    害於安全，因認被告乙○○此部分涉犯刑法第三百零五條之
    恐嚇罪等語。
  (二)按犯罪事實應依證據認定之，無證據不得認定犯罪事實；不
    能證明被告犯罪者，應諭知無罪判決，刑事訴訟法第一百五
    十四條第二項、第三百零一條第一項分別定有明文。次按事
    實之認定，應憑證據，如未能發現確實之證據，或證據不足
    以證明，自不能以推測或擬制之方法，以為裁判基礎；再犯
    罪事實所憑之證據，無論係直接證據或間接證據，其為訴訟
    上之證明，須於一般人均不致有所懷疑而得確信為真實之程
    度，始得據為有罪之認定，倘其證明尚未達此程度而尚有合
    理之懷疑存在時，本諸無罪推定原則，自應為被告無罪之諭
    知；又被告否認犯罪事實所持辯解縱使不能成立，除非有確
    實證據足以證明對於被告犯罪已無合理之懷疑外，不能遽為
    有罪之認定；刑事訴訟法規定被告有緘默權，被告基於不自
    證己罪原則，既無供述之義務，亦不負自證清白之責任，不
    能因被告未能提出證據資料證明其無罪，或對於被訴之犯罪
    事實不置可否，即認定其有罪，最高法院著有九十二年度台
    上字第二五七○號判決可資參考。從而，認定被告有罪之證
    據，定需達到使事實審審判之法官有「確信」之心證時（即
    英美法上Beyond a reasonable doubt） ，方得為被告有罪
    之判斷，若依負追訴犯罪職責之檢察官所提出之證據，尚無
    法使事實審法官有此程度之心證時，因法院僅有調查而無蒐
    集證據之義務（最高法院九十一年度台上字第五八四六號判
    決參照），且檢察官於訴訟上應負提出證據及說服之實質舉
    證責任，倘現存卷內證據尚未達有罪程度之確信時，自應為
    有利於被告之認定，最高法院亦著有九十二年台上字第一二
    八號判例可資參照。
  (三)本件公訴人認為被告乙○○有前述犯行，無非係以被告乙○○自承有搭載共同被告至前揭「真鑽檳榔攤」及證人即告訴
    人、證人丁○○之證詞為其依據。訊據被告乙○○堅詞否認
    有該等犯罪事實，辯稱其僅駕車搭載共同被告丙○○至前揭
    「真鑽檳榔攤」，其餘之事其並不知情等語。查本件被告乙○○確有於九十六年七月十九日二十三時三十分許，駕駛車
    牌號碼為ＬＰ—０７８８號之自用小客車，搭載共同被告丙○○至「真鑽檳榔攤」一情，業據證人即當時在現場之丁○○證述明確（見本院九十七年八月二十日審判筆錄第二頁至
    第四頁），被告乙○○對此部分亦予承認，此情已足認定。
    是本件所應審酌者，乃被告乙○○是否與共同被告丙○○間
    ，就此部分之犯行，有犯意聯絡及行為分擔。經查，證人即
    當時在場之丁○○於本院審理中，結證稱當時均係共同被告
    丙○○在說該等恐嚇之話語，被告乙○○當時並沒有其他動
    作或幫腔，只有在一旁聽，而且也沒有另外對證人丁○○述
    說其他話語等語（見本院九十七年八月二十日審判筆錄第四
    頁）。是依當時在場證人丁○○之證述，並無證據證明被告
    乙○○有對證人丁○○要其轉告何種恐嚇言語予告訴人，且
    亦無證據僅搭載共同被告丙○○至前揭「真鑽檳榔攤」之被
    告乙○○，與共同被告丙○○間，就此等恐嚇行為有何犯意
    聯絡，是本諸前述說明，此部分即應為被告乙○○有利之認
    定，並為無罪之諭知。
二、公訴不受理部分：
  (一)公訴意旨另以：被告乙○○有與共同被告丙○○共同於九十
    七年七月二十日凌晨零時三十分，持彈弓至前揭「真鑽檳榔
    攤」射發小鋼珠，毀損「真鑽檳榔攤」之玻璃，因認被告乙○○此部分另犯刑法第三百五十四條之毀損罪等語。
  (二)按告訴乃論之罪，告訴人於第一審辯論終結前得撤回其告訴
    ，又告訴經撤回者，應諭知不受理之判決，刑事訴訟法第二
    百三十八條第一項、第三百零三條第三款定有明文。本件告
    訴人告訴被告乙○○所涉毀損案件，起訴書認被告乙○○係
    觸犯刑法第三百五十四條之罪，依同法第三百五十七條之規
    定，須告訴乃論。茲據告訴人於本院辯論終結前撤回其告訴
    ，有撤回告訴狀一紙在卷可稽，揆諸首開說明，即應諭知不
    受理之判決。
據上論斷，應依刑事訴訟法第二百九十九條第一項前段、第三百
零三條第三款、第三百零一條第一項前段，刑法第三百零五條、
第四十一條第一項前段，刑法施行法第一條之一，判決如主文。
本案經檢察官張誌洋到庭執行職務
中    華    民    國    97    年    9     月    10    日
                  刑事第三庭法  官  吳冠霆
上列正本證明與原本無異。
如不服本判決，應於判決送達後十日內敘明上訴理由，向本院提
出上訴狀（應附繕本），上訴於臺灣高等法院。
                            書記官  黃炎煌
中    華    民    國    97    年    9     月    10    日
附錄法條：刑法第三百零五條
中華民國刑法第305條
（恐嚇危害安全罪）
以加害生命、身體、自由、名譽、財產之事，恐嚇他人致生危害
於安全者，處 2 年以下有期徒刑、拘役或 3 百元以下罰金。


司法院資訊處製作；財團法人民間司法改革基金會備份。
